【裁判字號】    89,上訴,660
【裁判日期】    890816
【裁判案由】    毒品危害防制條例
【裁判全文】
臺灣高等法院臺中分院刑事判決          民國八十九年度上訴字第六六○號
    上  訴  人
    即  被  告  乙○○
右上訴人因毒品危害防制條例案件，不服臺灣彰化地方法院中華民國八十八年十月二
十八日第一審判決（民國八十八年度訴字第六七四號，起訴案號：臺灣彰化地方法院
檢察署民國八十八年度毒偵字第四九六三號，併辦案號：八十八年偵字第六七六三號
），提起上訴，本院判決如左：
    主      文
上訴駁回。
    事      實
一、乙○○曾因違反槍砲彈藥刀械管制條例案件，經臺灣彰化地方法院判處有期徒刑
    一年二月確定，並於八十七年九月十三日執行完畢，又因施用毒品案件，經同院
    裁定觀察、勒戒後，認無繼續施用毒品之傾向，由台灣彰化地方法院檢察署檢察
    官於八十八年四月二十一日以八十八年度偵緝字第二一五、二一六號、同年度偵
    字第四四八五號為不起訴處分（同一次觀察勒戒）確定。嗣又基於施用第二級毒
品安非他命之概括犯意，分別於八十八年四月下旬某日（同月二十四日以前四日
    內）、同年六月下旬某日（同月二十五日以前四日內），在不詳處所，先後二次
    施用安非他命；又基於施用第一級毒品海洛因之概括犯意，分別於八十八年四月
    下旬某日（同月二十四日以前四日內）、同年六月二十五日上午八時許，在彰化
    縣田中鎮○路里○○路○段一三七巷十五弄十三號住處等地，先後二次施用海洛
    因。嗣於同年四月二十四日下午三時十分許，在其前揭住處前為警查獲，並扣得
    不詳姓名人所有之注射針筒四支；又於同年六月二十五日下午三時許，在彰化縣
    田中鎮○○路五五一號之一後山為警查獲，並扣得其所有之摻有海洛因香煙一支
    。經依同院八十八年度毒聲字第二一○○號裁定送台灣彰化看守所附設勒戒所觀
    察、勒戒後，認有繼續施用毒品之傾向。
二、案經彰化縣警察局田中分局報請台灣彰化地方法院檢察署檢察官偵查起訴及移送
    併辦。
    理      由
一、訊據上訴人即被告當庭供認右開施用安非他命、海洛因之犯罪事實不諱，辯稱：
    前次觀察勒戒後即未施用安非他命、海洛因等語。惟查：被告於警訊、偵查時稱
    ：八十八年六月二十五日上午八時許有在住處施用海洛因等語，且被告於八十八
    年四月二十四日、同年六月二十五日先後二次遭查獲後採尿檢驗結果，均呈嗎啡
    、甲基安非他命之陽性反應，有彰化縣衛生局之尿液檢驗報告書附卷可稽，依安
    非他命、海洛因進入人體後殘留時間推算及被告前揭警、偵訊所述，被告於八十
    八年四月下旬某日（同月二十四日以前四日內）、同年六月下旬某日（同月二十
    五日以前四日內），應有施用安非他命之犯行，又於八十八年四月下旬某日（同
    月二十四日以前四日內）、同年六月二十五日上午八時許，應有施用海洛因犯行
    ，於原審送併辦，屬連續犯之裁判上一罪亦在審理之列，此外，復有摻有海洛因
    香煙一支扣案及法務部調查局民國八十九年七月五日陸(一)字第八九○四三五六
    八號檢驗通知書一份存卷（見本審卷第三十六頁）為憑，所辯為不足採，事證明
    確，犯行堪予認定。
二、按安非他命、海洛因分別為第二級、第一級之毒品，毒品危害防制條例第二條第
    二項第一、二款定有明文。又被告前因施用毒品案件，經原審法院裁定觀察、勒
    戒後，認無繼續施用毒品之傾向，由台灣彰化地方法院檢察署檢察官於八十八年
    四月二十一日以八十八年度偵緝字第二一五、二一六號、同年度偵字第四四八五
    號為不起訴處分（同一次觀察勒戒）確定後，五年內復為上揭施用第一級、第二
    級毒品之犯罪行為，且經同院裁定送觀察、勒戒，認有繼續施用毒品之傾向，此
    有台灣彰化看守所附設勒戒處所八十八年七月八日函附證明書在卷可證。核被告
    所為，係犯毒品危害防制條例第十條第二項、第一項之罪。至被告因施用而持有
    安非他命、海洛因之低度行為，已為其施用之高度行為所吸收，自不另論罪。其
    先後二次分別施用安非他命、海洛因之犯行，罪名各為相同，顯係各基於概括犯
    意，應依連續犯論以一罪，並加重其刑。被告所犯上揭二罪，犯意各別，罪名不
    同，應分論併罰之。被告曾因違反槍砲彈藥刀械管制條例案件，經原審法院判處
    有期徒刑一年二月確定，並於八十七年九月十三日執行完畢之事實，有台灣彰化
    地方法院檢察署刑案資料查註紀錄表附卷可稽，其受此有期徒刑執行完畢後，五
    年以內再犯有期徒刑以上之罪，各應依累犯規定加重其刑，原判決因依毒品危害
    防制條例第十條第二項、第一項、第十八條前段，刑法第十一條前段、第五十六
    條、第四十七條、第五十一條第五款。爰審酌被告之品行、犯罪之動機、目的、
    手段及犯罪後之態度等一切情狀，依序量處有期徒刑六月、一年並定其應執行之
    刑為一年二月。扣案之摻有海洛因香煙一支因與海洛因已不可分離，應認全部係
    第一級毒品，依法宣告沒收銷燬之。扣案注射針筒四支查無證據證明係被告所有
    ，爰不另為沒收之諭知。認事用法、量處刑度均無不當，上訴意旨，仍執前詞，
    指摘原判決不當，為無理由，應予駁回。
三、據上論斷，應依刑事訴訟法第三百六十八條，判決如主文。
本案經檢察官甲○○到庭執行職務。
中      華      民      國    八十九     年      八     月      十六    日
                                  臺灣高等法院臺中分院刑事第六庭
                                        審判長法  官  李  文  雄
                                              法  官  邱  顯  祥
                                              法  官  陳  嘉  雄
右正本證明與原本無異。
施用第一級毒品部分得上訴。
餘不得上訴。
如不服本判決應於收受送達後十日內向本院提出上訴書狀，其未述上訴之理由者並
得於提起上訴後十日內向本院補提理由書（均須按他造當事人之人數附繕本）。
                                              書記官  王  麗  英
中      華      民      國    八十九     年      八     月      十七    日
                                                                        Ｃ


司法院資訊處製作；財團法人民間司法改革基金會備份。
